---
title: 'Reservas de Hotel - Informe Operaciones preliminares'
author: 'Elaborado por: Mayra Goicochea Neyra'
date: "22/01/2020"
output:
  word_document: default
  pdf_document: default
---
# ANEXO: Código R
## Librerías
Se utilizaron las siguientes librerías para el procesamiento de las operaciones comunes y operaciones específicas de las asignaturas *Técnicas de Agrupación y Redución de la Dimensión* y *Predición*:
* `readr` : se encarga de la carga de los datos desde el archivo **H1.csv**.
* `dplyr` y `tidyverse` : se utilizan para la modificación de los dataframes y las columnas.
* `skimr` : muestra un resumen de los datos cargados.
* `cleandata`, `onehot` y `sqldf`: se utilizaron para la codificación de los valores de algunas variables categóricas para que faciliten el procesamiento de los modelos predictivos y de agrupación y segmentación.
* `ggplot2`,`PerformanceAnalytics` y `ggpubr`: contienen las funciones para generar las representaciones gráficas.

```{r, include=FALSE}
##Data Wrangling Libraries
library(readr)
library(dplyr)
library(tidyverse)
library(readr)
library(skimr)
##Data Cleaning Libraries
library(cleandata)
library(onehot)
library(sqldf)
##Graphic Libraries
library(ggplot2)
library(ggpubr)
library("PerformanceAnalytics")
knitr::opts_chunk$set(echo = F, warning=F, fig.align = "center")
rawData  <- read_csv("../data/H1.csv")
bookings <- rawData
```

## Funciones
Se crearon las funciones `plot_var` (representa las variables de forma grafica con respecto a la variable IsCanceled) y `getSample` (realiza un muestro basado en las frecuencias de las variables con la finalidad de obtener una muestra representativa) con la finalidad de encapsular código que se utiliza de forma recurrente.

```{r, include=FALSE}
#Plot function
plot_var <- function(data, desc_col, column, continous, topN=0){
  data$IsCanceled <- factor(format(data$IsCanceled, format = "%A"),levels = c("0", "1") , labels = c("No","Yes"))
  data_plot <- data[,c(1,column)]
  colnames(data_plot) <- c("IsCanceled", "Variable" )
  t_cols <- c("#B7E3C0","#DBBAE5")
  if (topN > 0){
    var.top.df <- data_plot %>% group_by(IsCanceled, Variable) %>% tally() %>% top_n(topN)
    var.top <- var.top.df$Variable
    p2.df <- data_plot[data_plot$Variable %in% var.top,]
    p1.df <- data_plot %>% group_by(Variable)  %>% summarise(n=n()) %>% top_n(topN) %>%
      mutate(prop = paste0(round(n/sum(n),3)*100,"%"))
    p3.df <- data_plot %>% group_by(IsCanceled, Variable) %>% tally() %>% top_n(topN)
  } else {
    p2.df <- data_plot
    p1.df <- data_plot %>% group_by(Variable)  %>% summarise(n=n()) %>%
      mutate(prop = paste0(round(n/sum(n),3)*100,"%"))
    p3.df <- data_plot %>% group_by(IsCanceled, Variable) %>% tally()
  }
  if(continous){
  #******Variables Continuas*****
      #******Histograma por Variable Target*****
      p1 <- ggplot(data_plot,aes(Variable)) +
        geom_histogram(bins=20 ,col="black", aes(fill = ..count..))+
        scale_fill_gradient("Count", low = "#adeae2", high = "#1796a1") +
        labs(x = desc_col)+
        theme_classic()
      #******Densidad por Variable Target*****
      p2 <- ggplot(data_plot) +
        geom_density(aes(x = Variable, fill = IsCanceled), alpha = 0.3, linetype=0) +
        scale_fill_manual(values=t_cols) +
        labs( x = desc_col) +
        theme_classic()+
        theme(legend.position = "bottom")
      #******Boxplot por Variable Target*****
      p3 <- ggboxplot(data_plot, x = "IsCanceled", y = "Variable",
                      color = "IsCanceled",  shape = "IsCanceled", alpha=0.5, 
                      ylab="desc_col",
                      fill = "IsCanceled", palette = t_cols )
    }
  else{
    #*******Variables Categoricas******
    #**Dot chart**
    #p1 <- data_plot %>% group_by(Variable)  %>% summarise(n=n()) %>%
    #  mutate(prop = paste0(round(n/sum(n),3)*100,"%")) %>%
    #  ggdotchart(x = "Variable", y = "n", color = "Variable", 
    #             sorting = "descending", add = "segments",
    #             add.params = list(color = "lightgray", size = 2), group = "Variable",
    #             dot.size = 9, label = "prop",legend="desc_col",
    #             font.label = list(color = "black", size = 7, vjust = 0.5), 
    #             ggtheme = theme_pubr()) +
    #    geom_hline(yintercept = 10000, linetype = 2, color = "lightgray")
      #**Densidad por Variable Target**
    #p2 <- ggplot(data_plot) +
    #  geom_density(aes(x = Variable, fill = IsCanceled), alpha = 0.5, linetype=0)+
    #  scale_fill_manual(values = t_cols) +
    #  labs( x = desc_col) +
    #  theme_classic() +
    #  theme(legend.position = "bottom", axis.text.x = element_text(angle=90))
      #**Bar plot by Target Variable**
    #p3 <- data_plot %>% group_by(IsCanceled, Variable) %>% tally() %>%
    #  ggplot(aes(x = Variable, y = n, fill = IsCanceled)) +
    #  geom_bar(stat = "identity") +
    #  geom_text(aes(label = n), vjust = 1,color = "white", size = 2) +
    #  scale_fill_manual(values = t_cols) +
    #  labs( x = desc_col) +
    #  theme_classic() +
    #  theme(legend.position = "bottom", axis.text.x = element_text(angle=90))
    p1 <- ggdotchart(p1.df, x = "Variable", y = "n", color = "Variable", 
                 sorting = "descending", add = "segments",
                 add.params = list(color = "lightgray", size = 2), group = "Variable",
                 dot.size = 9, label = "prop",legend="desc_col",
                 font.label = list(color = "black", size = 7, vjust = 0.5), 
                 ggtheme = theme_pubr()) +
      geom_hline(yintercept = 10000, linetype = 2, color = "lightgray")
    #**Densidad por Variable Target**
    p2 <- ggplot(p2.df) +
      geom_density(aes(x = Variable, fill = IsCanceled), alpha = 0.5, linetype=0)+
      scale_fill_manual(values = t_cols) +
      labs( x = desc_col) +
      theme_classic() +
      theme(legend.position = "bottom", axis.text.x = element_text(angle=90))
    
    #**Bar plot by Target Variable**
    p3 <-  ggplot(p3.df, aes(x = Variable, y = n, fill = IsCanceled)) +
      geom_bar(stat = "identity") +
      geom_text(aes(label = n), vjust = 1,color = "white", size = 2) +
      scale_fill_manual(values = t_cols) +
      labs( x = desc_col) +
      theme_classic() +
      theme(legend.position = "bottom", axis.text.x = element_text(angle=90))
  }
  
  ggarrange(p1, ggarrange(p2, p3 ,ncol = 2, labels = c("B", "C")),
            nrow = 2, 
            labels = "A")
  #ggarrange(p2, p3 ,ncol = 2, labels = c("B", "C"))
}
```


```{r, include=FALSE}
#Funcion para obtener una muestra significativa, permite ejecutarla con datos mixtos.
getSample <- function(d,n_sample){
  # Remove the useless "id" column
  dimensions <- setdiff(names(d),"ArrivalDateYear")
  # Desired sample size
  set.seed(123)
  generated <- head(d,0)
  while (nrow(generated) < n_sample) {
    # For debug purposes
    cat(nrow(generated),"\n")
    flush.console()
    tmp <- d
  
    # Calculate the histogram for each dimension
    # and select one value at a time, slicing the
    # original dataset according to its histogram
    for (i in 1:length(dimensions)) {
  
      colname = dimensions[i]
      if (class(d[[colname]]) %in% c("numeric") &&
          sum(d[[colname]] == as.integer(d[[colname]]),na.rm = TRUE) == 0
          ) {
        # Numerical variable. Histogram with Rice's Rule
  
        # If there are NA's, stratify on those
  
        na_count <- sum(is.na(tmp[[colname]]))
        not_na_count <- length(tmp[[colname]]) - na_count
  
        s <- sample(c(0,1),prob = c(not_na_count,na_count),1)
  
        if (s == 0) {
          # Histogram stratification based on breaks calculated on the
          # population
  
          n_breaks <- floor(2*sum(!is.na(d[[colname]]))**((1/3)))
          bar_size <- (max(d[[colname]],na.rm = TRUE) - min(d[[colname]],na.rm = TRUE))/n_breaks
  
          breaks <- sapply(0:n_breaks,function(i) {min(d[[colname]],na.rm = TRUE) + i*bar_size})
  
          h <- hist(tmp[[colname]],breaks=breaks,plot = F)
  
          # Select one bar of the histogram according to the density
          bar_id  <- sample(1:length(h$mids),prob = h$counts,1)
  
          bar_start <- h$breaks[bar_id]
          bar_end <- h$breaks[bar_id + 1]
  
          tmp <- tmp[tmp[[colname]] >= bar_start & tmp[[colname]] < bar_end & !is.na(tmp[[colname]]),]
        } else {
          # NA
          tmp <- tmp[is.na(tmp[[colname]]),]
        }
  
      } else {
        # Categorical variable
  
        # Histogram for the selected dimension
        aggr <- as.data.frame(table(tmp[,colname],useNA="ifany"))
        names(aggr) <- c("dim","count")
  
        # Generate a value according to the histogram
        generated_value <- sample(aggr$dim,prob=aggr$count,1)
  
        # Slice the actual multivariate histogram in order to
        # take only records with the selected value on the
        # selected dimension
        if (!is.na(generated_value)) {
          tmp <- tmp[tmp[[colname]] == generated_value & !is.na(tmp[[colname]]),]
        }
        else {
          tmp <- tmp[is.na(tmp[[colname]]),]
        }
      }
  
    }
  
    # Once the procedure finishes, we get a bulk of records
    # with the same values of each dimension. Let's take
    # one of these records uniformly
    random_index <- sample(1:nrow(tmp),1)
    new_record <- tmp[random_index,]
  
    # Let's remove duplicates
    inserted_record <- sqldf("select * from new_record except select * from generated")
  
    # Insert in the "generated" data frame and repeat until desired sample size is reached
    generated <- rbind(generated,inserted_record)
    
  }
  return(generated)
}
```

## Análisis Exploratorio
### Principales Estadísticas de los datos cargados

```{r}
skim(rawData)
```

### Variable Target `IsCanceled`
Se factoriza la variable IsCanceled para facilitar las representaciones gráficas:
```{r}
rawData %>% mutate(IsCanceled = factor(format(IsCanceled, format = "%A"),levels = c("0", "1") , labels = c("No","Yes"))) %>% group_by(IsCanceled) %>% summarise(n=n()) %>%
  mutate(prop = paste0(round(n/sum(n),3)*100,"%")) %>%
  ggplot(aes(x = IsCanceled, y=n, fill = IsCanceled)) + 
  geom_bar(stat="identity") +
  geom_text(aes(label = prop), vjust = 1,color = "white", size = 5) + 
  theme_classic()
```

```{r}
rawData %>% 
  ggplot(aes(x = ArrivalDateYear, fill = IsCanceled)) + 
  geom_bar() +
  #geom_text(aes(label = prop), vjust = 1,color = "white", size = 5) + stat="identity"
  theme_classic()
```

### Variables
#### Lead Time (Días de anticipación de la reserva)

```{r echo=FALSE}
plot_var(rawData, "Lead Time", column = grep("LeadTime", colnames(rawData)),continous = TRUE)
```

#### Variables de la Fecha de Arribo

```{r echo=FALSE}
plot_var(rawData, "Arrival Year", column = grep("ArrivalDateYear", colnames(rawData)),continous = TRUE)
```


```{r echo=FALSE}
plot_var(rawData, "Arrival Date Week Number", column = grep("ArrivalDateWeekNumber", colnames(rawData)),continous = TRUE)
```

```{r echo=FALSE}
plot_var(rawData, "Arrival Month", column = grep("ArrivalDateMonth", colnames(rawData)),continous = FALSE)
```


```{r echo=FALSE}
plot_var(rawData, "Arrival Date Day Of Month", column = grep("ArrivalDateDayOfMonth", colnames(rawData)),continous = TRUE)
```

#### Noches de estadía en fines de semana

```{r echo=FALSE}
plot_var(rawData, "Stays In Weekend Nights", column = grep("StaysInWeekendNights", colnames(rawData)),continous = TRUE)
```

#### Noches de estadía entre semana

```{r echo=FALSE}
plot_var(rawData, "Stays In Week Nights", column = grep("StaysInWeekNights", colnames(rawData)),continous = TRUE)
```

#### Número de Adultos

```{r echo=FALSE}
plot_var(rawData, "Adults", column = grep("Adults", colnames(rawData)),continous = TRUE)
```

#### Número de Niños

```{r echo=FALSE}
plot_var(rawData, "Children", column = grep("Children", colnames(rawData)),continous = TRUE)
```

#### Número de Bebes

```{r echo=FALSE}
plot_var(rawData, "Babies", column = grep("Babies", colnames(rawData)),continous = TRUE)
```

#### Número de Cancelaciones Previas

```{r echo=FALSE}
plot_var(rawData, "Previous Cancellations", column = grep("PreviousCancellations", colnames(rawData)),continous = TRUE)
```

#### Número de Reservas Previas no Canceladas

```{r echo=FALSE}
plot_var(rawData, "Previous Bookings Not Canceled", column = grep("PreviousBookingsNotCanceled", colnames(rawData)),continous = TRUE)
```

#### Número de Cambios en la Reserva

```{r echo=FALSE}
plot_var(rawData, "Booking Changes", column = grep("BookingChanges", colnames(rawData)),continous = TRUE)
```

#### Número de Días en la Lista de Espera

```{r echo=FALSE}
plot_var(rawData, "Days In Waiting List", column = grep("DaysInWaitingList", colnames(rawData)),continous = TRUE)
```

#### Ratio Promedio Diario de transacciones

```{r echo=FALSE}
plot_var(rawData, "AverageDailyRate", column = grep("ADR", colnames(rawData)),continous = TRUE)
```

#### Espacios de Estacionamiento requeridos

```{r echo=FALSE}
plot_var(rawData, "Required Car Parking Spaces", column = grep("RequiredCarParkingSpaces", colnames(rawData)),continous = TRUE)
```

#### Número total de solicitudes especiales

```{r echo=FALSE}
plot_var(rawData, "Total Of Special Requests", column = grep("TotalOfSpecialRequests", colnames(rawData)),continous = TRUE)
```

#### Meal

```{r echo=FALSE}
plot_var(rawData, "Meal", column = grep("Meal", colnames(rawData)),continous = FALSE)
```

#### Country

```{r echo=FALSE}
plot_var(rawData, "Country", column = grep("Country", colnames(rawData)),continous = FALSE, topN = 10)
```

##### Is Repeated Guest

```{r echo=FALSE}
rawData$IsRepeatedGuest <- factor(format(rawData$IsRepeatedGuest, format = "%A"),levels = c("0", "1") , labels = c("No","Yes"))
plot_var(rawData, "Is Repeated Guest", column = grep("IsRepeatedGuest", colnames(rawData)),continous = FALSE)
```

#### Market Segment

```{r echo=FALSE}
plot_var(rawData, "Market Segment", column = grep("MarketSegment", colnames(rawData)),continous = FALSE)
```

##### Distribution Channel

```{r echo=FALSE}
plot_var(rawData, "Distribution Channel", column = grep("DistributionChannel", colnames(rawData)),continous = FALSE)
```

#### Reserved Room Type

```{r echo=FALSE}
plot_var(rawData, "Reserved Room Type", column = grep("ReservedRoomType", colnames(rawData)),continous = FALSE)
```

#### Assigned Room Type

```{r echo=FALSE}
plot_var(rawData, "Assigned Room Type", column = grep("AssignedRoomType", colnames(rawData)),continous = FALSE)
```

#### Deposit Type

```{r echo=FALSE}
plot_var(rawData, "Deposit Type", column = grep("DepositType", colnames(rawData)),continous = FALSE)
```

#### Agent

```{r echo=FALSE}
plot_var(rawData, "Agent", column = grep("Agent", colnames(rawData)),continous = FALSE,topN=15)
```

#### Company

```{r echo=FALSE}
plot_var(rawData, "Company", column = grep("Company", colnames(rawData)),continous = FALSE,topN=15)
```

#### Customer Type

```{r echo=FALSE}
plot_var(rawData, "Customer Type", column = grep("CustomerType", colnames(rawData)),continous = FALSE)
```

#### Reservation Status

```{r echo=FALSE}
plot_var(rawData, "Reservation Status", column = grep("ReservationStatus", colnames(rawData))[1],continous = FALSE)
```

### Matriz de Correlación

```{r}
nums <- unlist(lapply(rawData, is.numeric)) 
cor.mat <- rawData[,nums]
cor.mtest <- function(mat, ...) {
  mat <- as.matrix(mat)
  n <- ncol(mat)
  p.mat <- matrix(NA, n, n)
  diag(p.mat) <- 0
  for (i in 1:(n - 1)) {
    for (j in (i + 1):n) {
      tmp <- cor.test(mat[, i], mat[, j], ...)
      p.mat[i, j] <- p.mat[j, i] <- tmp$p.value
    }
  }
  colnames(p.mat) <- rownames(p.mat) <- colnames(mat)
  p.mat
}
# matrix of the p-value of the correlation
p.mat <- cor.mtest(cor.mat)
corrplot::corrplot(cor(cor.mat), type="upper", order = "hclust", tl.cex = 0.5,
                   p.mat = p.mat,sig.level = 0.01, insig = "blank")
```
```{r}
chart.Correlation(rawData[,nums], histogram=TRUE, pch=19)
```


## Preparación de la Data

### Variable ArrivalDateMonth
Dado que su valores son los meses de año, se puede convertir en una variable ordinal, de esa manera facilitará el manejo de esta en las técnicas de `agrupación` y `predición`.
```{r}
#ArrivalDateMonth
levels <- c('January', 'February', 'March', 'April', 'May', 'June', 'July', 'August', 'September', 'October','November', 'December')
bookings$ArrivalDateMonth <- factor(bookings$ArrivalDateMonth, order = TRUE , levels)
x <- as.data.frame(bookings$ArrivalDateMonth)
bookings$ArrivalDateMonth <- encode_ordinal( x, levels, none = '', out.int = FALSE,full_print = TRUE)
bookings$ArrivalDateMonth <- as.numeric(unlist(bookings$ArrivalDateMonth))
```

### Variables Categóricas
En el caso de las variables del tipo cáracter (`CustomerType`,`DepositType`,`DistributionChannel`,`MarketSegment`,`Meal`), se convertirán en categóricas y se agregaran las columnas dummy (de cáracter dicotómico:0-1):

```{r}
#CustomerType
x <- as.data.frame(bookings$CustomerType)
encoder <- onehot(x, max_levels = 15)
x_encoder <- predict(encoder, x, stringsAsFactors = TRUE)
n <- grep("CustomerType", colnames(bookings))
bookings <- cbind(bookings[,-n], x_encoder)

#DepositType
x <- as.data.frame(bookings$DepositType)
encoder <- onehot(x, max_levels = 15)
x_encoder <- predict(encoder, x, stringsAsFactors = TRUE)
n <- grep("DepositType", colnames(bookings))
bookings <- cbind(bookings[,-n], x_encoder)

#DistributionChannel
x <- as.data.frame(bookings$DistributionChannel)
encoder <- onehot(x, max_levels = 15)
x_encoder <- predict(encoder, x, stringsAsFactors = TRUE)
n <- grep("DistributionChannel", colnames(bookings))
bookings <- cbind(bookings[,-n], x_encoder)

#MarketSegment
x <- as.data.frame(bookings$MarketSegment)
encoder <- onehot(x, max_levels = 15)
x_encoder <- predict(encoder, x, stringsAsFactors = TRUE)
n <- grep("MarketSegment", colnames(bookings))
bookings <- cbind(bookings[,-n], x_encoder)

#Meal
x <- as.data.frame(bookings$Meal)
encoder <- onehot(x, max_levels = 15)
x_encoder <- predict(encoder, x, stringsAsFactors = TRUE)
n <- grep("Meal", colnames(bookings))
bookings <- cbind(bookings[,-n], x_encoder)
```

Las variables `AssignedRoomType`, `Country` y `ReservedRoomType` tienen más de 5 niveles por lo que convertir en columnas dicotómicas y agregarlas al dataset es ineficiente (por ejemplo en el caso de `Country` tiene 125 niveles de factor lo que implica agregar 124 columnas, no es óptimo). Por ello, se utiliza la función *WOE* para convertir los valores categóricos a numéricos en base a su peso con respecto a la variable objetivo (IsCanceled)[4]

```{r}
#AssignedRoomType
n <- grep("AssignedRoomType", colnames(bookings))
bookings$AssignedRoomTypeWOE <- InformationValue::WOE(X=as.factor(bookings$AssignedRoomType),Y=bookings$IsCanceled)
bookings <- bookings[,-n]

#Country
n <- grep("Country", colnames(bookings))
bookings$CountryWOE <- InformationValue::WOE(X = as.factor(bookings$Country),Y=bookings$IsCanceled)
bookings <- bookings[,-n]

#ReservedRoomType
n <- grep("ReservedRoomType", colnames(bookings))
bookings$ReservedRoomTypeWOE <- InformationValue::WOE(X=as.factor(bookings$ReservedRoomType),Y=bookings$IsCanceled)
bookings <- bookings[,-n]
```

Las variables Agent y Company guarda los códigos de los agentes y compañías de viajes, pero tienen una categoría **NULL**, para reducir la complejidad de los datos se agregará un código **999** que identificará estos casos.
```{r}
#Agent
bookings$Agent <- as.numeric(ifelse(bookings$Agent == "NULL", 999, bookings$Agent))

#Company
bookings$Company <- as.numeric(ifelse(bookings$Company == "NULL", 999, bookings$Company))
```

Las variables ReservationStatus y ReservationStatusDate guarda información actualizada que no se tendrá definida al momento de que ingresar la reserva.
```{r}
#ReservationStatus y ReservationStatusDate
n1 <- grep("ReservationStatus", colnames(bookings))[1]
n2 <- grep("ReservationStatusDate", colnames(bookings))
bookings <- bookings[,-c(n1,n2)]
```

```{r include=FALSE}
colnames(bookings) <- c("IsCanceled","LeadTime","ArrivalDateYear","ArrivalDateMonth","ArrivalDateWeekNumber",
                        "ArrivalDateDayOfMonth","StaysInWeekendNights","StaysInWeekNights","Adults","Children",
                        "Babies","IsRepeatedGuest","PreviousCancellations","PreviousBookingsNotCanceled","BookingChanges",
                        "Agent","Company","DaysInWaitingList","ADR","RequiredCarParkingSpaces",
                        "TotalOfSpecialRequests","CustomerTypeContract","CustomerTypeGroup","CustomerTypeTransient","CustomerTypeTransientParty",
                        "DepositTypeNoDeposit","DepositTypeNonRefund","DepositTypeRefundable","DistributionChannelCorporate","DistributionChannelDirect",
                        "DistributionChannelTATO","DistributionChannelUndefined", "MarketSegmentComplementary","MarketSegmentCorporate","MarketSegmentDirect",
                        "MarketSegmentGroups","MarketSegmentOfflineTATO","MarketSegmentOnlineTA","MealBB","MealFB",
                        "MealHB","MealSC","MealUndefined","AssignedRoomTypeWOE","CountryWOE",
                        "ReservedRoomTypeWOE")
```

Finalmente se guarda la información codificada en csv:
```{r}
write.csv(bookings, file = "BookingsEncode.csv",row.names = FALSE)
```

### Generación de la Muestra

Para la asignatura de Técnicas de Agrupación y Reducción de la Dimensión, se necesita procesar los algoritmos mediante una muestra, dada la carga computacional que requiere los modelos (Distancias y Clustering). Se encontró una técnica de muestreo que se basa en ponderaciones según los histogramas de los datos[4].
```{r include=FALSE}
rawData$Agent <- as.numeric(ifelse(rawData$Agent == "NULL", 999, rawData$Agent))
rawData$Company <- as.numeric(ifelse(rawData$Company == "NULL", 999, rawData$Company))
rawData$ADR <- as.numeric(rawData$ADR)
rawData$AssignedRoomType <- as.factor(trimws(paste("AR-",as.character(rawData$AssignedRoomType))))
rawData$ArrivalDateMonth <- as.factor(rawData$ArrivalDateMonth)
rawData$Meal <- as.factor(rawData$Meal)
rawData$Country <- as.factor(rawData$Country)
rawData$MarketSegment <- as.factor(trimws(paste("MS-",as.character(rawData$MarketSegment))))
rawData$DistributionChannel <- as.factor(trimws(paste("DC-",as.character(rawData$DistributionChannel))))
rawData$ReservedRoomType <- as.factor(rawData$ReservedRoomType)
rawData$DepositType <- as.factor(rawData$DepositType)
rawData$CustomerType <- as.factor(rawData$CustomerType)
```
Se creó la función `getSample` para encapsular el código de muestreo. Con ella, se extrae un subconjunto de datos de 2000 observaciones de los datos codificados y de los datos no codificados:
```{r include=FALSE}
rawData_sample <- getSample(rawData[,-c(30:31)],2000)
#Guardar dataframe in csv
write.csv(rawData_sample, file = "BookingsNotEncodeSample.csv",row.names = FALSE)
```

```{r}
rawData_sample %>% group_by(IsCanceled) %>% summarise(n=n()) %>%
  mutate(prop = paste0(round(n/sum(n),3)*100,"%")) %>%
  ggplot(aes(x = IsCanceled, y=n, fill = IsCanceled)) + 
  geom_bar(stat="identity") +
  geom_text(aes(label = prop), vjust = 1,color = "white", size = 5) + 
  theme_classic()
```


```{r include=FALSE}
bookings_sample <- getSample(bookings,2000)
```

```{r}
bookings_sample %>% mutate(IsCanceled = factor(format(IsCanceled, format = "%A"),levels = c("0", "1") , labels = c("No","Yes"))) %>% group_by(IsCanceled) %>% summarise(n=n()) %>%
  mutate(prop = paste0(round(n/sum(n),3)*100,"%")) %>%
  ggplot(aes(x = IsCanceled, y=n, fill = IsCanceled)) + 
  geom_bar(stat="identity") +
  geom_text(aes(label = prop), vjust = 1,color = "white", size = 5) + 
  theme_classic()
```

#### Preparación de los datos para Series Temporales
Con la finalidad de desarrollar un modelo predictivo para el pronóstico del número semanal de las reservas, se necesita previamente que preparar los datos y que se construya la siguiente estructura:

| Fecha de Reserva | Número de Reservas |
|-----------------:|:-------------------|
|    05/11/2014    |         12         |

Se considero para los campos lo siguiente:
* `Fecha de Reserva`: es la fecha resultante de la Fecha de arribo menos los dias de Lead Time.
* `Número de Reservas`: se cuantifica las observaciones (reservas) realizadas en el día de reserva.

Adicionalmente, se completa los registros de todos las fechas con el uso de la función `complete` y se reemplaza los valores ausentes del número de reservas con 0, finalmente se suma los números de reserva por fecha para eliminar duplicados.

```{r}
bookings.ts <- bookings %>% mutate(DateReservation = as.Date(paste(as.character(ArrivalDateYear),str_pad(as.character(ArrivalDateMonth),2,side="left",pad="0"),str_pad(as.character(ArrivalDateDayOfMonth),2,side="left",pad="0"),sep="-"),"%Y-%m-%d")-LeadTime, var=1)%>%
  dplyr::select(DateReservation,var) %>%
  #complete(DateReservation = seq.Date(min(DateReservation), max(DateReservation), by="day"))%>%
  #replace(is.na(.), 0) %>%
  group_by(DateReservation) %>% summarise(reservations = sum(var))
write.csv(bookings.ts, file = "BookingsTimeSeries.csv",row.names = FALSE)

```






