---
title: "CP005 - Mapfre Seguros y Modelos ETS y ARIMA"
author: "Mayra Goicochea Neyra"
date: "13/11/2019"
output: pdf_document
---
# 1. Objetivo

Estimar el número total de primas de la empresa Mapfre para los trimestres del 2018 y 2019. Se tiene la información histórica de los trimestres del 2007 al 2017.

## 1.1 Dataset Overview

El dataset se encuentra en un archivo csv. Incluye 40 casos con 2 variables 

* `Primas Vida :` El número de primas vida.
* `Primas No Vida :` El número de otros seguros.

```{r, include=FALSE}
library(skimr)
library(readr)

library(kknn)
library(dplyr)
library(tidyverse)
library(ggplot2)

library(forecast)
library(xts)
library(zoo)
library(ggfortify)

rawData <- read.csv("../Data/Primas_mapfre.csv", sep = ';', dec = ',')
data.primas <- rawData %>% mutate(Fecha = as.character(as.numeric(substring(as.character(Fecha),7,11))*10000 +
                                                         as.numeric(substring(as.character(Fecha),1,2))*100 +
                                                         as.numeric(substring(as.character(Fecha),4,5))),
                                  Total_Primas = Primas_vida + Primas_no_vida) %>% select(Fecha, Total_Primas)
```

# 2. Trabajo Realizado
## 2.1. Extracción, Transformación y Carga de Datos
Se calcula el número total de primas a partir de la suma del número de primas vida y primas no vida. Ésta sera la variable explicada del modelo.
También se creará el objeto series de tiempo que se utilizará para el desarrollo del modelo.

```{r, include=FALSE}
data.primas <- rawData %>% mutate(Fecha = as.character(as.numeric(substring(as.character(Fecha),7,11))*10000 +
                                                         as.numeric(substring(as.character(Fecha),1,2))*100 +
                                                         as.numeric(substring(as.character(Fecha),4,5))),
                                  Total_Primas = Primas_vida + Primas_no_vida) %>% select(Fecha, Total_Primas)
summary(data.primas)

####Creacion de Objetos Series de Tiempo
#Se crea el objeto xts de Primas Vida
xPrimas <- xts((data.primas$Total_Primas),
               order.by = as.POSIXct(strptime(data.primas$Fecha,"%Y%m%d")),
               frequency = 4)

ts_data <- ts(as.numeric(xPrimas), start = c(2008,1) , frequency = 4)
#Se crea el objeto trimestral debido a que la informacion se ha guardado por el ultimo dia de cada trimestre.
xPrimas <- to.quarterly(xPrimas) 

zPrimas <- as.zoo(xPrimas$xPrimas.Close)
names(zPrimas) <- "Primas"

```


## 2.2. Análisis Exploratorio de los datos
El primer grafico importante es el que muestra el comportamiento de las primas en los últimos años, donde los años están el eje "x" y el eje "y" es el número de primas.

```{r, echo=FALSE}
data.primas %>% mutate(Fecha = as.Date(Fecha,"%Y%m%d")) %>%
  ggplot(aes(Fecha, Total_Primas)) + 
  geom_line(color = "#00AFBB", size = 1) +
  #geom_smooth() +
  stat_smooth( color = "#FC4E07", fill = "#FC4E07", method = "loess")
  theme_bw
```
Entre las principales caracteristicas que se encuentran: es que tiene tendencia creciente amortiguada a partir del 2013. No es estacional y hay variaciones entre los años.
Se agregan más gráficos en el anexo sobre la estacionalidad y la descomposición de la curva.

## 2.3. Selección del Modelo Predictivo
Cuando se trata de información relacionada al tiempo, como es el número de primas, se pueden utilizar los modelos ETS y ARIMA. Primero se dividió la muestra en dos grupos:
* `Train :` La información del 2007 al 2016 se utilizó como entrenamiento de los modelos ETS y ARIMA.
* `Test :` La información del 2017 fue utilizada para probar los modelos ETS y ARIMA, y escoger el modelo más eficiente para el caso de MAPFRE.

```{r include=FALSE}
cOmit <- 4
nObs <- length(zPrimas) 
#Train
oPrimas <- window(zPrimas, start = index(zPrimas[1]),
                      end = index(zPrimas[nObs - cOmit]))
#### Modelo ETS : Se utiliza el subset de train (2008 Q1 - 2016 Q4) para obtener
#automaticamente el modelo ETS que se ajusta al comportamiento del numero total de primas
fit.ets <- ets(oPrimas)
fets <- forecast(fit.ets)  #Prediccion
fit.arima = auto.arima(oPrimas,lambda = "auto") 
farima <- forecast(fit.arima) #Prediccion
df_new <- data.frame(value = as.vector(zPrimas),time = time(zPrimas))
plot <- ggplot(df_new)
parima <-  geom_forecast(farima, alpha = 0.4, col = "green")
pets <-  geom_forecast(fets, alpha = 0.2, col = "red")
```

Se generó el modelo ETS (A,A,A) y el modelo ARIMA(0,1,1)(0,1,1)[4]. El modelo ARIMA resultó ser el más adecuado para esta información por tener un menor margen de error (con un porcentaje de error medio absoluto de 5.64% sobre la muestra).
Además las estimaciones de la muestra test encaja con los datos reales en los primeros dos trimestres del 2017:

```{r echo=FALSE}
plot + parima +
  ggtitle("Predicción Primas Mapfre: ARIMA(0,1,1)(0,1,1)[4]") +
  geom_point(aes(x = time,y = value)) +
  geom_line(aes(x = time,y = value)) +
  theme_bw()
```

En el anexo, se encuentran los datos adicionales del modelo ARIMA como del modelo ETS.

## 2.4. Predicción del 2018 y 2019

Con el modelo ARIMA, se procede a estimar los valores que MAPFRE obtendrá para cada trimestre de los años 2018 y 2019.
El grafico obtenido de las estimaciones es el siguiente:

```{r, echo=FALSE}
modelo <- Arima(zPrimas, order = c(0,1,1), seasonal = list(order = c(0,1,1), period = 4), lambda = 0.4588303)
pred.2018 <- forecast(modelo, h = 8)

ggplot(df_new)+
  geom_forecast(pred.2018, alpha = 0.4, col = "red") +
  ggtitle("Predicción Primas Mapfre 2018: Modelo ETS(A,A,A)") +
  geom_point(aes(x = time,y = value)) +
  geom_line(aes(x = time,y = value)) +
  theme_bw()
```

# 3. Conclusión
El número de primas es una variable que se ha comportado de forma creciente en los últimos 12 años. Tiene mucha varianza entre los trimestres. El modelo ARIMA se ajusta eficientemente a este comportamiento, lo que permite tener una estimación de los próximos trimestres.
Cabe observar también que la muestra es pequeña, lo recomendable es una muestra de 60 casos, dado que permite realizar métodos de validación como Cross Validation. Es preferible que la información hubiera sido mensual para analizar los estados de estacionalidad.


## Anexos

### Gráfico de Estacionalidad:
```{r}
ggseasonplot(ts_data, year.labels = TRUE, year.labels.left = TRUE) +
  ylab("Numero de Primas") +
  ggtitle("Seasonal plot: Primas Vida Mapfre")
```

### Gráfico Polar de Estacionalidad:
```{r}
ggseasonplot(ts_data, polar = TRUE) +
  ylab("Numero de Primas") +
  ggtitle("Polar seasonal plot: Primas Vida Mapfre")
```

### Descomposición de la Variable Primas:
```{r echo=FALSE}
dec <- decompose(ts_data)
plot(dec)
```

### Gráfico del Modelo ETS (A,A,A)
```{r}
plot + pets +
  ggtitle("Predicción Primas Mapfre: Modelo ETS(A,A,A)") +
  geom_point(aes(x = time,y = value)) +
  geom_line(aes(x = time,y = value)) +
  theme_bw() 
```

### Resumen del modelo ETS (A,A,A)
```{r}
summary(fets)
```
### Resumen del modelo ARIMA(0,1,1)(0,1,1)[4]
```{r}
summary(farima)
```

### Cross Validation de los modelos ETS y ARIMA

```{r}
k <- 10 # 60 is minimum data length for fitting a model, but dataset length is 40
n <- length(ts_data)
mape1 <- mape2 <- matrix(NA,4,4) 
st <- tsp(ts_data)[1] + (k - 1)/4
for(i in 1:4)
{
  xshort <- window(ts_data, end = st + (i-1))
  xnext <- window(ts_data, start = st + (i-1) + 1/4, end=st + i)
  #Automatic ETS Model
  fit1 <- ets(xshort, model = "AAA")
  fcast1 <- forecast(fit1, h = 4)
  #ARIMA 
  fit2 <- Arima(xshort, order = c(0,1,1), seasonal = list(order = c(0,1,1), period = 4), lambda = 0.4588303)
  fcast2 <- forecast(fit2, h = 4)
  #MAPE
  mape1[i,] <- abs((xnext- fcast1[['mean']])/xnext)*100 
  mape2[i,] <- abs((xnext- fcast2[['mean']])/xnext)*100 
}
plot(1:4, rowMeans(mape1), type = "l", col = 2, xlab = "horizon", ylab = "MAPE",
     ylim = c(0,20))
lines(1:4, rowMeans(mape2), type = "l",col = 3)
legend("topleft",legend = c("ETS","ARIMA"),col = 2:3,lty = 1)
```


## Bibliografía
* Forecasting: Principles and Practice, Rob J Hyndman and George Athanasopoulos.

* Time series cross validation, en sitio web: https://robjhyndman.com/hyndsight/tscvexample/
